臺灣臺南地方法院刑事判決　　　　　　　94年度訴字第1525號
公　訴　人　臺灣臺南地方法院檢察署檢察官
被　　　告　乙○○
　　　　　　　　　（現於臺灣臺南監獄臺南分監受刑中）
上列被告因違反毒品危害防制條例案件，經檢察官提起公訴（九
十四年度毒偵字第二七三二號），被告於本院準備程序進行中，
先就被訴事實為有罪之陳述，經本院合議庭裁定由受命法官獨任
進行簡式審判程序，判決如下：
    主  文
乙○○連續施用第一級毒品，累犯，處有期徒刑拾月。扣案之海
洛因壹包（含袋重零點貳公克）沒收銷燬之。
    事  實
一、乙○○前於民國八十一年間，因違反肅清煙毒條例、麻醉藥
    品管制條例案件，經臺灣高等法院臺南分院於八十二年五月
    十九日，各判處有期徒刑三年四月、五月，並定應執行有期
    徒刑三年六月確定，入監服刑後，於八十三年十二月七日假
    釋付保護管束出獄，因於假釋中故意違反肅清煙毒條例、恐
    嚇案件，經臺灣高等法院臺南分院、本院，先後於八十四年
    六月二十八日、八十五年八月十九日，各以八十四年度上訴
    字第九一六號、八十五年度易字第八五二號判決，判處有期
    徒刑三年一月、八月確定，經撤銷假釋而與後二案接續執行
    ，於八十八年三月二十四日假釋付保護管束出獄，復於假釋
    中故意施用毒品案件，經撤銷假釋執行殘刑，甫於九十一年
    三月十一日縮刑期滿執行完畢。又乙○○於前開八十八年間
    ，因違反毒品危害防制條例案件，經本院以八十八年度毒聲
    字第二八０三號裁定送觀察、勒戒後，認有繼續施用毒品傾
    向，復經本院以八十八年度毒聲字第三一０九號裁定令入戒
    治處所施以強制戒治，於八十九年十月十六日強制戒治執行
    完畢，並經臺灣臺南地方法院檢察署檢察官於八十九年十一
    月二日以八十九年度戒毒偵字第六八一號不起訴處分確定。
    詎乙○○猶未戒除施用毒品之習性，於上述強制戒治執行完
    畢釋放後五年內，明知海洛因係毒品危害防制條例所明定之
    第一級毒品，不得持有及施用，竟基於施用第一級毒品海洛
    因之概括犯意，自九十四年九月中旬某日起至同年十月十八
    日十九時許止，連續在台南市安南區一帶，以海洛因摻水稀
    釋再以針筒注射之方式，連續施用第一級毒品海洛因多次。
    嗣經警於九十四年十月十九日十五時五十五分許，在台南市
    安南區○○路與怡安路口查獲，並當場扣得第一級毒品海洛
    因一包（含袋重零點二公克），經警採集其尿液檢體送驗結
    果，呈現嗎啡陽性反應，而查悉上情。
二、案經臺南市警察局第六分局報請臺灣臺南地方法院檢察署檢
    察官偵查起訴。
    理  由
一、本案被告乙○○所犯毒品危害防制條例第十條第一項施用第
    一級毒品罪，並非死刑、無期徒刑或最輕本刑有期徒刑三年
    以上之罪，亦非高等法院管轄第一審案件，且於準備程序進
    行中，被告先就被訴事實為有罪之陳述（見本院卷第十六頁
    ），經告知被告簡式審判程序之旨，並聽取檢察官、被告之
    意見後，本院合議庭裁定由受命法官進行簡式審判程序，是
    本案之證據調查，依刑事訴訟法第二百七十三條之二規定，
    不受同法第一百五十九條第一項、第一百六十一條之二、第
    一百六十一條之三、第一百六十三條之一及第一百六十四條
    至第一百七十條規定之限制，合先敘明。
二、上揭犯罪事實，迭據被告於警詢、偵查及本院審理時坦承不
    諱，且其經警於九十四年十月十九日十七時四十五分許所採
    集之尿液檢體（見警卷第九頁），經送長榮大學毒物研究中
    心篩檢（酵素免疫分析法ＥＩＡ）及確認（氣象層析質普儀
    ＧＣ／ＭＳ）結果，呈現嗎啡陽性反應（按海洛因係由嗎啡
    經化學合成而製得，經注射進入人體後，因代謝分解成嗎啡
    ，因此施用海洛因後，由尿液檢驗結果仍為嗎啡反應），有
    該中心於九十四年十一月一日出具之確認報一紙在卷可參（
    見偵查卷第十九頁）。
三、按海洛因經注射入人體後，約百分之八十於二十四小時內自
    尿中排出，一般而言，尿液中能否驗出嗎啡陽性反應與其投
    與量、投與途徑、採尿時間、個人體質及檢驗方法之靈敏度
    有關，國外曾有文獻報導注射六毫克之海洛因鹽酸鹽，其代
    謝物嗎啡之平均可檢出時限約為二十六小時，業經行政院衛
    生署藥物食品檢驗局分別於八十一年九月八日以（八一）藥
    檢壹字第八一一四八八五號函述明此旨綦詳。揆諸上開說明
    ，被告為警查獲後，經警於九十四年十月十九日十七時四十
    五分許採集尿液檢體送驗，則本於上開被告為警採集尿液檢
    體送驗結果，呈現嗎啡陽性反應之確認報告，可徵被告為警
    採集尿液檢體往前回溯之二十六小時內某時點，確有施用第
    一級毒品海洛因之犯行明確。又被告為警查獲當場扣得之白
    色粉末一包，經警依聯勤二０四廠製造之毒品檢驗盒試劑初
    步檢驗結果，呈現嗎啡、海洛因反應，認係第一級毒品海洛
    因（含袋重零點二公克），亦有扣押物品目錄表、毒品初步
    檢驗報告單各一紙在卷可憑（見警卷第七至八頁）。綜上，
    被告上開自白，核與事實相符，應值採信。
四、再被告前因違反毒品危害防制條例案件，經本院以八十八年
    度毒聲字第二八０三號裁定送觀察、勒戒後，認有繼續施用
    毒品傾向，復經本院以八十八年度毒聲字第三一０九號裁定
    令入戒治處所施以強制戒治，於八十九年十月十六日強制戒
    治執行完畢，並經臺灣臺南地方法院檢察署檢察官於八十九
    年十一月二日以八十九年度戒毒偵字第六八一號不起訴處分
    確定，此有刑案資料查註紀錄表、刑案人犯在監所最新資料
    報表及臺灣高等法院被告前案紀錄表各一件在卷可參，則被
    告於前開強制戒治執行完畢後，五年內再犯本案毒品危害防
    制條例第十條之罪，事證明確，被告犯行洵堪認定，自應依
    法論科。
五、查海洛因依其成癮性、濫用性及對社會危害性之程度，已為
    毒品危害防制條例第二條第二項第一款列為第一級毒品。核
    被告所為，係犯毒品危害防制條例第十條第一項施用第一級
    毒品罪。其施用時非法持有第一級毒品海洛因之低度行為，
    已為其施用之高度行為所吸收，不另論罪。被告先後多次施
    用第一級毒品海洛因之犯行，時間緊接，方法相同，觸犯犯
    罪構成要件相同之罪名，顯係基於概括犯意反覆實施，為連
    續犯，應依刑法第五十六條連續犯之規定論以一罪，並依法
    加重其刑。又被告有如事實欄所述之前案科刑及執行紀錄，
    有卷附臺灣高等法院被告前案紀錄表可稽，其受有期徒刑之
    執行完畢，五年以內再犯有期徒刑以上之罪，為累犯，應依
    刑法累犯之規定加重其刑，並依刑法第七十條之規定遞加重
    其刑。爰審酌被告前因施用毒品經送觀察、勒戒及強制戒治
    治療程序後，猶不思戒絕革除惡習，仍為本案犯行，顯然其
    意志力甚為薄弱，迄未能戒除毒癮，惟兼衡被告施用毒品犯
    行，在性質上乃屬對自我身心健康之自戕行為，尚未嚴重破
    壞社會秩序、侵害他人權益，及犯後坦承犯行，態度尚屬良
    好等一切情狀，量處如主文所示之刑。至於公訴人雖對被告
    具體求刑有期徒刑一年二月，然本院認被告施用第一級毒品
    海洛因犯行，在性質上僅屬對自我身心健康之自戕行為，且
    其施用第一級毒品海洛因之期間僅一月左右，施用期間非長
    ，經予量處有期徒刑十月，應可達令其戒除施用毒品之惡習
    ，公訴人上開求刑尚屬過重，併此敘明。
六、扣案之第一級毒品海洛因一包（含袋重零點二公克），為毒
    品危害防制條例第二條第二項第一款所規定之第一級毒品，
    係屬查獲之毒品，不問屬於犯人與否，應依毒品危害防制條
    例第十八條第一項前段規定沒收銷燬之。另包裝前開第一級
    毒品海洛因所使用之空包裝袋一個，係用於包裹毒品，防止
    毒品漏逸、潮濕，以便於攜帶、存放，而與第一級毒品海洛
    因密切接觸具有不可析離之關係，且經警於前述檢驗之際，
    並未加以析離檢驗，應分別視為第一級毒品海洛因之一部分
    ，併依毒品危害防制條例第十八條第一項前段規定沒收銷燬
    之。
據上論斷，應依刑事訴訟法第二百七十三條之一第一項、二百九
十九條第一項前段，毒品危害防制條例第十條第一項、第十八條
第一項前段，刑法第十一條前段、第五十六條、第四十七條，判
決如主文。
本案經檢察官甲○○到庭執行職務。
中　　華　　民　　國　　94　　年　　12　　月　　22　　日
　　　　　　　　　刑事第五庭    法　官　張銘晃
以上正本證明與原本無異。
如不服本判決應於送達後10日內向本院提出上訴狀。
                                書記官  林憶梅
中　　華　　民　　國　　94　　年　　12　　月　　22　　日
附錄所犯法條：
毒品危害防制條例第10條第1項
施用第一級毒品者，處 6 月以上 5 年以下有期徒刑。
